【裁判字號】    92,自,162
【裁判日期】    920829
【裁判案由】    詐欺等
【裁判全文】
臺灣板橋地方法院刑事判決                          九十二年度自字第一六二號
    自  訴  人  聖峰交通企業有限公司
    代  表  人  乙○○
    代  理  人  丁  ○
    被      告  丙○○
                甲○○
右列被告因詐欺案件，經自訴人提起自訴，本院判決如左：
    主  文
丙○○、甲○○均無罪。
    理  由
一、自訴意旨略以：被告丙○○與甲○○二人於民國九十一年八月十九日至自訴代表
    人營業之聖峰交通企業有限公司，雙方告約定被告丙○○以每期按月支付新臺幣
    （下同）一萬五千元、總金額十三萬元，並以甲○○為保證人等條件購買車牌號
    碼Ｇ二─八四０號營業用小客車一輛。並借用牌照，惟被告丙○○於取得該車後
    ，僅支付二期共計三萬元車款即拒不繳款，縱經自訴人向被告丙○○、甲○○催
    討，二人仍置之不理，致使自訴人損失慘重，並侵占營業牌照，拒絕返還，而認
    被告二人涉有共同詐欺取財、侵占之罪嫌云云。
二、按犯罪事實應依證據認定之，無證據不得認定犯罪事實；又不能證明被告犯罪或
    其行為不罰者，應諭知無罪之判決，前開規定自訴程序亦準用之，刑事訴訟法第
    三百四十三條、第一百五十四條第二項第三百零一條第一項分別定有明文。次
    按自訴人之自訴，係以使被告受刑事追訴為目的，其指訴是否與事實相符，仍應
    調查其他證據，以資審認，必被害人所述被害情形，無瑕疵可擊，且就其他方面
    調查，與事實相符，始足據為有罪判決之基礎，最高法院亦著有五十二年台上字
    第一三○○號判例及八十一年度台上字第三五三九號判決意旨可供參照。再所謂
    以詐術使人交付，必須被詐欺人因其詐術而陷於錯誤，若其所用方法，不能認為
    詐術，亦不致使人陷於錯誤，即不構成該罪。最高法院四十六年台上字第二六０
    號判例可資參照。
三、訊據被告丙○○對於上述時、地向自訴人聖峰交通企業有限公司購買車號Ｇ二─
    八四０號營業用小客車及被告甲○○對於上開時、地為丙○○購買營業小客車保
    證之事實固坦承不諱，惟均堅決否認有何詐欺、侵占之犯行，被告丙○○並辯稱
    ：伊向自訴人購車後因工作關係，原本可以領取的薪資因為老闆發不出來，伊才
    無錢按時繳交車款，伊並無詐欺、侵占自訴人之意思，且伊在九十二年三月十九
    日有匯了五千元給自訴人等語。被告甲○○則辯稱：伊是因與被告丙○○認識，
    且他有跑車才幫他作保，伊亦有幫丙○○繳過租金，車子伊並無使用，並不知情
    ，不可能詐欺自訴人及侵占該車牌照等語。經查：右揭事實業據自訴代理人丁○
    於本院審理時坦承當初簽立租賃契約時，車確實是交給丙○○，租金也是丙○○
    來繳納的，總共繳了三萬五千元，被告丙○○於九十二年三月十九日確有匯款五
    千元給公司，公司亦有查證，被告丙○○跑到南部工作，確因老闆未發薪資，無
    錢付租金，且亦將牌照還給公司，因一時聯絡不上被告丙○○才誤會而告他等語
    明確。是被告丙○○當初向自訴人購買車輛，並由被告甲○○為連帶保證人，簽
    立車輛買賣合約書，既有依約繳交租金，後於自訴人公司追索時亦將牌照返還，
    顯無不法所有之意圖，應無疑義，另自訴人車號Ｇ二─八四０號營業小客車是交
    予被告丙○○，保證人甲○○並未使用，亦據自訴代理人自承如前，顯無從為詐
    欺、侵占之實施。益徵被告等人並無詐欺自訴人及侵占牌照之意圖。從而，本案
    純屬民事上之糾葛，要與刑法詐欺、侵占罪之構成要件有間，應由自訴人另尋求
    民事訴訟途徑以資解決，方為正途。此外復查無其他積極證據足資證明被告二人
    有自訴人所指詐欺、侵占之犯行，既不能證明被告二人犯罪，自應諭知被告二人
    無罪之判決；又被告甲○○雖經合法傳喚無正當理由未到庭，惟本院認被告甲○
    ○應諭知無罪已如前述，爰依刑事訴訟法第三百零六條規定，不待其陳述逕行判
    決。
據上論斷，應依刑事訴訟法第三百四十三條、第三百零一條第一項、三百零六條，判
決如主文。
中      華      民      國    九十二    年      八      月    二十九    日
                                  臺灣板橋地方法院刑事第四庭
                                      法  官    徐  子  涵
右正本證明與原本無異。
如不服本判決，應於判決送達後十日內向本院提出上訴狀。
                                      書記官    彭  麗  紅
中      華      民      國      九十二      年    九    月      一      日


司法院資訊處製作；財團法人民間司法改革基金會備份。
